臺灣高雄地方法院民事裁定
111年度小上字第76號
上  訴  人  陶齊珍    

被  上訴人  津華家具股份有限公司

法定代理人  賴炳輝  
上列當事人間請求給付貨款事件，上訴人對於民國111年6月21日
本院高雄簡易庭111年度雄小字第654號第一審小額民事判決提起
上訴，本院裁定如下：
    主  文
上訴駁回。
第二審訴訟費用新臺幣壹仟伍佰元由上訴人負擔。
    事實及理由
一、上訴意旨略以：本件為買賣雙方之消費糾紛，原審未依消費
    糾紛相關規定判決，顯為不妥；又上訴人購買的大腳椅為主
    物（即沙發）之一部分，大腳椅四邊為皮膚接觸的位置，被
    上訴人卻未使用牛皮，沙發主物之效用延伸至從物，未依主
    物效用即為瑕疵，得解除買賣契約，原判決所認有誤，應予
    廢棄等語。並聲明：㈠此案件為消費糾紛案，原判決廢棄；㈡
    因物有瑕疵，得解除全部契約；㈢被上訴人做為物品出賣人
    ，應為商品標示，否則依第2項物有瑕疵處理；㈣被上訴人未
    提供上訴人已付款之全額發票，應返回已付款項中相當於5%
    稅金之款項金額新臺幣（下同）4,290元。
二、對於小額程序之第一審裁判提起上訴，非以其違背法令為理
    由，不得為之，上訴狀內應記載上訴理由，表明原判決所違
    背之法令及其具體內容，暨依訴訟資料可認為原判決有違背
    法令之具體事實，民事訴訟法第436條之24第2項、第436條
    之25分別定有明文。又當事人就小額程序提起上訴，其上訴
    狀或理由書應具體指摘該判決所違背之法令條項，或有關判
    例、解釋字號，或成文法以外之習慣或法理等及其具體內容
    ，暨係依何訴訟資料合於該違背法令之具體事實；如以判決
    有同法第469條第1款至第5款情形為理由，其上訴狀或理由
    書應表明該判決有合於各該條款規定情形之具體內容，及係
    依何訴訟資料合於該違背法令之具體事實。如未依上述方法
    表明，或其所表明者與上開法條規定不合時，即難認為已合
    法表明上訴理由，其上訴自非合法，依同法第436條之32第2
    項準用第444條第1項前段之規定，裁定駁回上訴。
三、本院之判斷
　㈠上訴人雖為前揭主張，然原審本於取捨證據、認定事實之職
    權行使，並斟酌全辯論意旨，認定兩造於訂立買賣契約書時
    之估價單並未載明或約定，被上訴人應交付材料說明或成份
    表予上訴人（見111年度雄小字第654號<下稱雄小卷>第41頁
    ），且本件買賣標的為半牛皮沙發加腳椅1組及全牛皮床台1
    組，被上訴人既已依約交付前開貨物予上訴人，並依上訴人
    之要求而交付進口報單，及出具產品出廠保證書、保固書、
    產品說明文，亦已開立統一發票予上訴人（見雄小卷第27-3
    9頁），遂依買賣契約之法律關係，而為上訴人不利之判決
    ，經核於法，並無違誤。
　㈡復觀之上訴人所提上訴狀及上訴補充狀內容（見111年度小上
    字第76號卷第11-13頁、第31-39頁），上訴人顯然未具體指
    出原判決有何不適用法規或適用法規不當，或有民事訴訟法
    第469條第1款至第5款所稱當然違背法令之情事，及符合上
    述要件之具體事實，其上訴即不符合民事訴訟法第436條之2
    4第2項之規定。準此，上訴人之上訴顯不合法，應予裁定駁
    回。
四、末按於小額訴訟之上訴程序，法院為訴訟費用之裁判時，應
    確定其費用額，民事訴訟法第436條之19第1項、第436條之3
    2第1項定有明文。本件上訴人之上訴既經駁回，則第二審裁
    判費1,500元，應由上訴人負擔，爰併為裁定如主文第2項所
    示。
五、據上論結，本件上訴為不合法，依民事訴訟法第436之32第1
    項、第2項、第436條之19第1項、第444條第1項前段、第95
    條、第78條，裁定如主文。
中　　華　　民　　國　　111 　年　　 9　　月　　27　　日
                  民事第五庭  審判長法  官 　秦慧君
                                    法  官   王耀霆
　　　　　　　　　　　　　　　　　　法  官 　賴寶合
以上正本係照原本作成。
本裁定不得抗告。
中　　華　　民　　國　　111 　年　　9 　　月　　27　　日
                                    書記官　王珮樺